臺灣高等法院刑事判決　　　　　　　100 年度上易字第2654號
上　訴　人　曾英豪
上列上訴人因竊盜案件，不服臺灣板橋地方法院100 年度易字第
第2905號、2932號，中華民國100 年9 月5 日第一審判決（起訴
案號：臺灣板橋地方法院檢察署100 年度偵字第19342 號、追加
起訴案號：同署100 年度偵字第19903 號），提起上訴，本院判
決如下：
    主  文
上訴駁回。
    理  由
一、按依刑事訴訟法第350條、第361條、第362條、第367條規定
  ，不服地方法院之第一審判決而上訴者，須提出上訴書狀並應
  敘明具體理由，為上訴必備之程式；倘已提出上訴理由，但所
  提非屬具體理由者，則由第二審法院以上訴不合法律上之程式
  判決駁回。而所謂具體理由，必係依據卷內既有訴訟資料或提
  出新事證，指摘或表明第一審判決有何採證認事、用法或量刑
  等足以影響判決本旨之不當或違法，而構成應予撤銷之具體事
  由，始克當之（例如：依憑證據法則具體指出所採證據何以不
  具證據能力，或依憑卷證資料明確指出所為證據證明力之判斷
  如何違背經驗、論理法則）；倘僅泛言原判決認定事實錯誤、
  違背法令、量刑失之過重或過輕，而未依上揭意旨指出具體事
  由，或形式上雖已指出具體事由，然該事由縱使屬實，亦不足
  以認為原判決有何不當或違法者（例如：對不具有調查必要性
  之證據，法院未依聲請調查亦未說明理由，或援用證據不當，
  但除去該證據仍應為同一事實之認定），皆難謂係具體理由，
  俾與第二審上訴制度旨在請求第二審法院撤銷、變更第一審不
  當或違法之判決，以實現個案救濟之立法目的相契合，並節制
  濫行上訴（最高法院97 年 度臺上字第892 號判決意旨參照）
  。次按第二審法院認為上訴書狀未敘述理由，依刑事訴訟法第
  367 條但書規定，始應定期間命其補正，如認上訴書狀已敘述
  理由，但其理由非屬具體，其所為上訴，即不符上訴之法定要
  件，自得逕行判決駁回，無定期命補正問題（最高法院97年度
  臺上字第3599 號判決意旨參照）。
二、經查，原審適用簡式審判程序，以上訴人即被告曾英豪於偵
  查及原審均自白不諱，亦據證人即被害人陳柏均、黃文斌、劉
  文龍於警詢時指證明確，並有北基加油站股份有限公司營業站
  各項盤點表、監視錄影翻拍照片14張在卷可稽，認定被告基於
  意圖為自己不法所有之犯意，於：(一)民國99年7 月16 日17 時
  16分許，在改制前臺北縣土城市○○路71號網腳網咖店，徒手
  竊取黃俊斌所有之皮包1 只（內含黃俊斌之國民身分證、駕駛
  執照、行車執照各1 張、提款卡2 張、存摺2 本、支票1 本、
  印鑑1 只、數量不詳之公文、汽機車鑰匙及現金新臺幣（下同
  ）2 萬餘元）；(二)99年11月5 日9 時15分許，在改制前臺北縣
  土城市○○路161 號1 樓鮮芋仙冰品店，徒手竊取店內員工陳
  柏均所有之黑色皮包1 只（內含陳柏均所有之皮夾1 個、金融
  卡3 張、提款卡、駕駛執照、行車執照各1 張、存摺1 本、手
  機2 支、現金800 元）；(三)100 年3 月30日5 時59分許，在新
  北市○○區○○路1 段7 之1 號北基加油站辦公室，徒手竊取
  站長劉文龍所管領之保險箱1 只（內含現金58萬2337元、車隊
  卡簽單、捷利卡簽單、大宗客戶簽單、中油油票、北基加油站
  油票等物）。並說明被告所為均係犯刑法第320 條第1 項之竊
  盜罪，3 次竊盜犯行，犯意各別，行為分殊，應予分論併罰，
  復說明被告於97年間，因竊盜案件，經臺灣士林地方法院以97
  年度士簡字第970 號判處有期徒刑4 月，於97年9 月2 日確定
  ，98年8 月11日易科罰金執行完畢，有卷附本院被告前案紀錄
  表可資參照，其於受有期徒刑之執行完畢後，5 年以內故意再
  犯本件有期徒刑之罪，為累犯，依刑法第47條第1 項規定加重
  其刑。審酌被告前科累累及一切情狀，分別量處有期徒刑6 月
  、5 月、10月，並定執行刑為有期徒刑1 年6 月。原審判決已
  敘述其所憑證據、認定理由及量刑依據，從形式上觀察，原判
  決之採證認事、用法或量刑並無任何不當或違法之處。
三、被告上訴理由對於原判決採證、認事，均無爭執，僅稱：被
  告於警詢、偵查、原審均坦承犯行，有悔改醒悟之心，盼從輕
  量刑，以利被告改過自新等語。
四、按量刑輕重，係屬事實審法院得依職權自由裁量之事項，苟
  其量刑已以行為人之責任為基礎，並斟酌刑法第57條各款所列
  情狀，而未逾越法定刑度或有濫用權限情事，即不得任意指為
  違法、失當。原審衡酌「被告曾有多次竊盜前科紀錄，仍不知
  警惕，不思正道取財，竟圖不勞而獲而竊取他人財物，破壞社
  會秩序及他人財產安全，兼衡被告之品行、生活狀況、智識程
  度、犯罪之動機、目的、手段、所竊取財物之價值、坦承犯行
  之犯罪後態度等一切情狀」（見原判決書第3-4 頁），量處有
  期徒刑6 月、5 月、10月，定執行刑有期徒刑1 年6 月。原審
  已以被告之責任為基礎，量刑未有逾越法定刑度或失出失入情
  事。被告上訴意旨，未依據卷內既有訴訟資料或提出新事證，
  實質指摘或表明第一審判決有何採證認事、用法或量刑等足以
  影響判決本旨之不當或違法，揆諸首揭說明，難謂其上訴書狀
  已敘述具體理由，核屬不合法律上之程式，本件上訴，應予駁
  回，並不經言詞辯論為之。
五、據上論斷，依刑事訴訟法第367 條前段、第372 條，判決如
  主文。
中    華    民    國    100   年     11    月    21   日
                  刑事第十九庭審判長法  官  鄧振球
                                    法  官  彭幸鳴
                                    法  官  曾德水
以上正本證明與原本無異。
不得上訴。
                                    書記官  吳玉華
中    華    民    國   100    年    11    月    22    日
附錄：本案論罪科刑法條全文
中華民國刑法第320條第1項
（普通竊盜罪、竊佔罪）
意圖為自己或第三人不法之所有，而竊取他人之動產者，為竊盜
罪，處5  年以下有期徒刑、拘役或 5 百元以下罰金。